臺灣高雄地方法院刑事判決　　　　　　　 94年度訴字第277號
　　公　訴　人　臺灣高雄地方法院檢察署檢察官
　　被　　　告　甲○○　男　2.
上列被告因違反槍砲彈藥刀械管制條例案件，經檢察官提起公訴
（93年度偵字第19827 號、93年度偵字第21568 號、93年度偵字
第23222 號），被告於本院準備程序進行中，就被訴事實為有罪
之陳述，經本院告知簡式審判程序意旨，並聽取公訴人及被告之
意見後，本院合議庭裁定由受命法官獨任依簡式審判程序審理，
判決如下：
    主  文
甲○○幫助未經許可，持有子彈罪，處有期徒刑壹年伍月，併科
罰金新臺幣拾萬元，罰金如易服勞役，以新臺幣玖佰元即銀元
佰元折算壹日。扣案之國造5.56步槍子彈貳仟零貳拾貳顆、國造
7.62步槍子彈陸佰拾肆顆、九○子彈貳仟零肆顆均沒收。
    事  實
一、甲○○明知其服役期間之同事饒宏偉（另由國防部南部地方
    軍事法院審理）服務於聯勤第四地區支援指揮部南部地區彈
    藥庫第二分庫，擔任上尉排長，負責管理軍用子彈倉庫，可
    取得軍用子彈，又於民國九十二年十二月間，知悉張武昇（
    另行偵辦）要購買子彈，竟基於幫助張武昇持有軍用子彈之
    犯意，透過陳毅中與饒宏偉取得聯繫後，偕同張武昇在高雄
    市○○路、澄清路口陸橋與饒宏偉見面，居間介紹張武昇以
    新臺幣（下同）二十萬元之價格，向饒宏偉購買軍用子彈，
    並於九十三年一月間，帶領張武昇前往與饒宏偉約定交易之
    高雄市○○○○道，由甲○○將張武昇所交付之十七萬元交
    予饒宏偉，而饒宏偉則將偷自前開服務單位之國造五‧五六
    公厘步槍槍彈二千二百四十顆交予張武昇，張武昇因而未經
    許可持有該等軍用子彈，嗣約於二星期後，在台中市統聯客
    運朝馬站，甲○○再陪同張武昇將其餘三萬元交予饒宏偉。
    張武昇之後又分別於九十三年二月、三月、四月間，自行向
    饒宏偉購得國造五‧五六公厘步槍彈一千一百二十顆、國造
    七‧六二公厘步槍彈六百四十顆及國造九公厘手槍彈共計一
    萬四千九百顆。嗣因警方追查，張武昇恐遭查獲，遂於九十
    三年八月間，將子彈丟棄於彰化縣伸港鄉蚵寮村田尾圳出海
    山閘門前，經民眾發現報警處理，於上開處所扣得國造5.56
    步槍子彈二千零二十三顆（其中一顆試射）、國造7.62步槍
    子彈六百十七顆（其中三顆試射）、九○子彈二千零四顆，
    因而循線查悉上情。
二、案經高雄市政府警察局苓雅分局、彰化縣政府警察局暨該局
    和美分局報告臺灣彰化地方法院檢察署檢察官呈請臺灣高等
    法院檢察署檢察長移轉臺灣高雄地方法院檢察署檢察官偵查
    起訴。
    理  由
一、按除被告所犯為死刑、無期徒刑、最輕本刑為三年以上有期
    徒刑之罪或高等法院管轄第一審案件者外，於第一次審判期
    日前之準備程序進行中，被告先就被訴事實為有罪之陳述時
    ，審判長得告知被告簡式審判程序之旨，並聽取當事人、代
    理人、辯護人及輔佐人之意見後，裁定進行簡式審判程序，
    刑事訴訟法第二百七十三條之一第一項定有明文。經核本件
    被告甲○○所犯係死刑、無期徒刑、最輕本刑為三年以上有
    期徒刑以外之罪，其於準備程序中就被訴事實為有罪之陳述
    ，經法官告知簡式審判程序之旨，並聽取公訴人及被告之意
    見後，本院合議庭認宜進行簡式審判程序，爰依首揭規定合
    議裁定由受命法官獨任進行簡式審判程序，合先敘明。
二、上揭事實迭據被告甲○○於警詢及偵審中坦認不諱，核與饒
    宏偉於警詢及偵查中所述情節相符，且有公務電話紀錄表影
    本、臺灣高雄地方法院檢察署通訊監察書影本、電話監聽譯
    文及國防部南部地方軍事法院九十三年和判字第四八八號判
    決書各一件暨查獲上開子彈現場照片四張附卷可稽，而扣案
    之子彈經囑託內政部警政署刑事警察局鑑定結果，認：(1)送
    鑑步槍子彈十顆（試射三顆），均係口徑為7.62mm之制式子
    彈，經檢視，子彈有銹蝕痕跡，採樣三顆試射，均可擊發，
    認均具殺傷力；(2)送鑑六五步槍子彈十顆（試射一顆），認
    均係口徑為5.56mm之制式子彈，均具殺傷力；(3)送鑑九○子
    彈十顆，認均係口徑為9mm （9 ×19mm）之制式子彈，認均
    具殺傷力等情，有該局九十三年九月十六日刑鑑字第○九三
    ○一七三七五一號槍彈鑑定書一件附卷可稽，足見扣案之子
    彈均有殺傷力，屬槍砲彈藥刀械管制條例所稱之子彈應無疑
    義。是被告前開自白顯與事實相符，應堪採信。本件事證明
    確，被告犯行洵堪認定。
三、核被告所為，係幫助犯槍砲彈藥刀械管制條例第十二條第四
    項之未經許可持有子彈罪。被告係基於幫助張武昇持有子彈
    之犯意而為之，應依正犯之刑減輕之。審酌子彈為高度危險
    之物品，被告為幫助張武昇持有子彈，竟介紹向饒宏偉購買
    軍用子彈，予軍用子彈外流之機會，且數量非少，不僅嚴重
    危害社會治安，且危及國防安全，所犯情節不輕，惟念其犯
    後坦承犯行，態度良好，且無犯罪前科，有臺灣高等法院被
    告全國前案紀錄表及臺灣高雄地方法院檢察署刑案資料查註
    紀錄表各一件在卷足考，素行尚佳等一切情狀，爰量處如主
    文所示之刑，並就罰金部分諭知易服勞役之折算標準。扣案
    之國造5.56步槍子彈二千零二十三顆、國造7.62步槍子彈六
    百十七顆、九○子彈二千零四顆，均具有殺傷力，已如前述
    ，除其中因送鑑試射而耗損之子彈（7.62mm步槍子彈試射三
    顆；5.56mm步槍子彈試射一顆），已不具殺傷力而喪失違禁
    物之性質，不予宣告沒收外，其餘子彈均屬違禁物，應依刑
    法第三十八條第一項第一款規定宣告沒收。
四、另彰化縣政府警察局九十四年二月二十一日彰警刑字第○九
    四○○一八二五一號函中指述被告於九十二年十月間，向饒
    宏偉購入九○手槍一箱、7.62步槍子彈一箱、5.56步槍子彈
    一箱，並售予案外人謝志欣等情，要與本件被告所犯係幫助
    槍砲彈藥刀械管制條例第十二條第四項未經許可持有子彈罪
    無涉，復無裁判上一罪關係，本院自不得併予審理，是該部
    分，應由前開警察機關另行依法處理，併此敘明。
據上論斷，應依刑事訴訟法第273 之1 第1 項、第299 條第1 項
前段，槍砲彈藥刀械管制條例第12條第4 項，刑法第11條前段、
第30條、第42條第2 項、第38條第1 項第1 款，罰金罰鍰提高標
準條例第2 條，判決如主文。
本案經檢察官楊婉莉到庭執行職務。
中　　華　　民　　國　　94　　年　　3 　　月　　31　　日
                  刑事第十七庭  法　官  李 麗 珠
以上證明與原本無異。
如不服本判決，應於判決送達後10日內，向本院提出上訴狀。
                                書記官  趙 美 玲
中　　華　　民　　國　　94　　年　　3 　　月　　31　　日
附錄本判決論罪法條
槍砲彈藥刀械管制條例第12條第4項
未經許可，持有、寄藏或意圖販賣而陳列子彈者，處五年以下有
期徒刑，併科新台幣三百萬元以下罰金。
